臺灣臺中地方法院刑事判決
                                     102年度侵訴字第91號
公　訴　人　臺灣臺中地方法院檢察署檢察官
被　　　告　蔡隆順


選任辯護人　林傳智律師
被　　　告　陳啓鴻



上列被告因妨害性自主罪等案件，經檢察官提起公訴（101年度
偵字第15587、17862、18055、18158、18538、20831號），本院
判決如下：
    主    文
己○○犯如附表一、二各編號所示之罪，各處如附表一、二各編
號所示之刑（詳如附表一、二各編號「所犯罪名及處刑欄」所示
，包括主刑及從刑）。附表一編號1至5及附表二編號7所處之刑
，應執行有期徒刑壹年壹月，如易科罰金，以新臺幣壹仟元折算
壹日。附表二編號1至6及編號8所處之刑，應執行有期徒刑陸年
。其餘被訴部分均無罪。
丙○○犯如附表一編號1、3所示之罪，各處如附表一編號1、3所
示之刑（詳如附表一編號1、3「所犯罪名及處刑欄」所示，包括
主刑及從刑）。應執行有期徒刑肆月，如易科罰金，以新臺幣壹
仟元折算壹日。
    犯罪事實
一、己○○曾於民國98年12月2日，為警查獲非法媒介行蹤不明
    之印尼籍逃逸外勞KASIAMI（護照號碼：MM000000號）從事
    照顧老人工作，而違反就業服務法第45條之規定，經苗栗縣
    政府於99年5月11日以府勞社資字第0990083306號處分書處
    以罰鍰新臺幣（下同）10萬元。詎猶不知悔改，明知附表一
    各編號所示之女子（以代號表示者，真實姓名、年籍資料均
    詳卷）均為行蹤不明之印尼籍勞工，竟單獨基於意圖營利，
    媒介外國人非法工作之犯意（附表一編號2、4、5號部分）
    ，或與丙○○共同基於意圖營利，媒介外國人非法工作之犯
    意聯絡（附表一編號1、3部分），由己○○先後媒介如附表
    一各編號所示之印尼籍女子，於附表一各編號工作時間及薪
    資欄所示之時間、以附表一各編號工作時間及薪資欄所示之
    代價，非法在如附表一各編號工作地點欄所示之處所工作，
    並由丙○○負責載送附表一編號1、3所示之印尼籍女子前往
    各該工作地點工作，己○○因而可各向其媒介之印尼籍女子
    每月抽取3,000元之佣金，丙○○則可各分得600元之報酬，
    而以上開方式牟利。
二、逃逸之印尼籍女子甲女（卷內代號3830甲1號，64年10月生
    ，
    真實姓名、年籍均詳卷附之妨害性自主代號與真實姓名對照
    表，下同），經由真實姓名、年籍不詳，綽號「fifi」之成
    年女性友人（未有證據證明為未滿18歲之人）介紹而認識己○○後，於101年3月間某日至己○○位在臺中市○○區○○
    路0段000巷00號住處內居住，並等待己○○代為尋覓工作。
    詎己○○竟基於對女子為強制性交之犯意，於101年3月間某
    日上午11時許，在其上開住處2樓房間內，將甲女壓制在床
    上，強行脫下甲女之外衣、褲，而僅餘內衣、褲，惟己○○
    見甲女左胸部至大腿處留有傷疤，且甲女極力反抗並大聲呼
    救，己○○始停手並離開房間而未得逞。己○○以此強暴方
    式，違反甲女意願，對甲女為強制性交行為未遂1次。
三、逃逸之印尼籍女子乙女（卷內代號3830甲2號，74年9月生，
    真實姓名、年籍均詳卷附之妨害性自主代號與真實姓名對照
    表，下同），經由真實姓名、年籍不詳，綽號「CINDY」之
    成年女性友人（未有證據證明為未滿18歲之人）介紹至己○○上開住處內居住，以等待己○○代為尋覓工作。詎己○○
    竟各基於對女子為強制猥褻之犯意，分別為下列行為：
㈠、於101年6月26日中午某時許，在上開住處1樓客廳內，己○○強行抱住乙女，以手撫摸乙女之胸部，並親吻乙女嘴巴而
    加以猥褻得手。
㈡、於同年月30日中午某時許，在上開住處1樓客廳內，己○○
    強行脫掉乙女之外衣及胸罩，使乙女露出胸部後，以手撫摸
    、並親吻乙女之胸部而加以猥褻得手。
㈢、於同年7月2日下午10時許，己○○在上開住處乙女居住之2
    樓之房間內，強行以手隔著乙女之上衣抓住其胸部，並親吻
    乙女之嘴巴加以猥褻得手。己○○以上開強暴方式，違反乙
    女意願，對乙女為強制猥褻行為3次。
四、逃逸之印尼籍女子丙女（卷內代號3830甲3號，72年5月生，
    真實姓名、年籍均詳卷附之妨害性自主代號與真實姓名對照
    表，下同），透過真實姓名、年籍不詳，綽號「阿妮」之成
    年女性友人（未有證據證明為未滿18歲之人）介紹至己○○
    前開住處內居住，並等候己○○代尋工作。詎己○○基於對
    女子為強制性交之犯意，於101年6月20日下午10時許，在上
    開住處2樓房間內，將丙女壓制在床，強行拉下丙女之上衣
    後，先以手撫摸、搓揉丙女之胸部，並親吻丙女之脖子、嘴
    巴加以猥褻，嗣欲強行拉下丙女之褲子進行性交時，因丙女
    大聲喝斥並揚言報警，己○○恐事跡敗露，遂停手並離去房
    間而未得逞。己○○以上開強暴方式，違反丙女意願，對丙
    女為強制性交行為未遂1次。
五、逃逸之印尼籍女子戊女（卷內代號3830甲5號，76年9月生，
    真實姓名、年籍均詳卷附之妨害性自主代號與真實姓名對照
    表，下同），經由真實姓名、年籍不詳、綽號「HERA」之成
    年女子（未有證據證明為未滿18歲之人）介紹至己○○前揭
    住處內居住，同時等待己○○媒介工作。詎己○○竟為下列
    行為：
㈠、己○○基於對女子為強制性交之犯意，於101年6月30日下午
    5時許，在前揭住處1樓客廳，先將戊女推倒在客廳沙發上，
    強行拉開戊女雙腳，以其身體將戊女強壓在該沙發上，再以
    手拉扯戊女之上衣，進而撫摸戊女之胸部加以猥褻，己○○
    伸手欲撫摸戊女之下體時，經戊女極力反抗並將其手推開，
    在場之丙女見狀後亦大聲喝斥，己○○始停手而未得逞，以
    上開強暴方式，違反戊女意願，對戊女為強制性交行為未遂
    1次。
㈡、己○○基於意圖性騷擾之犯意，於同年7月1日晚上某時許，
    己○○趁戊女獨自在廚房內煮麵，不及抗拒之際，徒手觸摸
    戊女臀部1下得手。
㈢、己○○基於對女子為強制猥褻之犯意，於同年6月24日起至
    同年月30日間之某日某時許，在其住處2樓之樓梯間，強行
    以手揉搓戊女之胸部加以猥褻得手，直至戊女出手制止後始
    停止其猥褻行為，以上開強暴方式，違反戊女意願，對戊女
    為強制猥褻行為1次。
六、嗣於101年6月5日，警方在臺中市○○區○○路00000號查緝
    賭博案件時，發覺甲女違法在上址工作，循線加以追查，並
    經乙女、戊女提出告訴，因而查獲上情。
七、案經乙女、戊女訴由內政部入出國及移民署移送臺灣臺中地
    方法院檢察署檢察官偵查起訴。
    理    由
子、有罪部分：
壹、程序方面（含證據能力之說明）：
一、按因職務或業務知悉或持有性侵害被害人姓名、出生年月日
    、住居所及其他足資識別其身分之資料者，除法律另有規定
    外，應予保密。行政機關、司法機關及軍法機關所製作必須
    公示之文書，不得揭露被害人之姓名、出生年月日、住居所
    及其他足資識別被害人身分之資訊，性侵害犯罪防治法第12
    條第1、2項定有明文。依前揭規定，本案判決書關於被害人
    甲女、丙女及告訴人乙女、戊女，均僅記載渠等代號（其餘
    真實姓名、年籍詳卷附密封袋內之妨害性自主代號與真實姓
    名對照表），合先敘明。
二、被告之自白，非出於強暴、脅迫、利誘、詐欺、疲勞訊問、
    違法羈押或其他不正之方法，且與事實相符者，得為證據，
    刑事訴訟法第156條第1項定有明文。茲查，本案被告2人及
    選任辯護人均未提出可供證明被告下列經本院所引用之自白
    部分，究有如何之遭受「強暴、脅迫、利誘、詐欺、疲勞訊
    問、違法羈押或其他不正之方法」始為自白之證據，以供本
    院得以即時調查審認，則被告2人下列經本院所引用之自白
    部分，其與事實相符者，依法自得為證據。
三、被告以外之人於偵查中向檢察官所為之陳述，除顯有不可信
    之情況者外，得為證據，刑事訴訟法第159條之1第2項定有
    明文。偵查中對被告以外之人（包括證人、鑑定人、告訴人
    、被害人及共同被告等）所為之偵查筆錄，或被告以外之人
    向檢察官所提之書面陳述，性質上均屬傳聞證據。惟現階段
    刑事訴訟法規定檢察官代表國家偵查犯罪、實施公訴，依法
    有訊問被告、證人及鑑定人之權，證人、鑑定人且須具結，
    而實務運作時，檢察官偵查中向被告以外之人所取得之陳述
    ，原則上均能遵守法律規定，不致違法取供，其可信度極高
    ，職是，被告以外之人前於偵查中已具結而為證述，除反對
    該項供述得具有證據能力之一方，已釋明「顯有不可信之情
    況」之理由外，不宜以該證人未能於審判中接受他造之反對
    詰問，即遽指該證人於偵查中之陳述不具證據能力。查本案
    證人即被害人甲女、丙女、證人即告訴人乙女、戊女、及證
    人即同案被告丙○○於偵查中分別以證人身分所為之證述，雖
    屬傳聞證據，然渠等於偵查中所為證言，業經具結，而被告
    2人及選任辯護人均未釋明上開證人之陳述有何「顯不可信
    之情況」，且於客觀之外部情狀上，難認有何顯不可信之情
    狀，依上揭規定，應認上開證人等人於偵查中具結所為之證
    述，均得為證據。
四、被告以外之人於審判外之陳述，雖不符刑事訴訟法第159條
    之1至第159條之4等前4條之規定，而經當事人於審判程序同
    意作為證據，法院審酌該言詞陳述或書面陳述作成時之情況
    ，認為適當者，亦得為證據。當事人、代理人或辯護人於法
    院調查證據時，知有第159條第1項不得為證據之情形，而未
    於言詞辯論終結前聲明異議者，視為有前項之同意，刑事訴
    訟法第159條之5定有明文。立法意旨在於傳聞證據未經當事
    人之反對詰問予以核實，原則上先予排除。惟若當事人已放
    棄反對詰問權，於審判程序中表明同意該等傳聞證據可作為
    證據；或於言詞辯論終結前未聲明異議，基於尊重當事人對
    傳聞證據之處分權，及證據資料愈豐富，愈有助於真實發見
    之理念，且強化言詞辯論主義，使訴訟程序得以順暢進行，
    上開傳聞證據亦均具有證據能力。除前項所述部分外，本案
    檢察官、被告2人及選任辯護人對於下列經引用作為本案證
    據之被告以外之人於審判外之陳述，均不爭執其等證據能力
    及真實性，且本院審酌全部卷證資料，認為其等作成之狀態
    ，並無違背陳述者個人意思而為陳述，或其他違法取得之情
    形，復為本院事實認定之重要依據，且經本院於審理時踐行
    調查證據之程序，故認為以之作為本案之證據均屬適當，應
    認有證據能力。
五、傳聞法則乃對於被告以外之人於審判外之言詞或書面陳述而
    為之規範。本案判決以下引用之非供述證據，無刑事訴訟法
    第159條第1項規定傳聞法則之適用，且檢察官、被告2人及
    選任辯護人於本院審理中均未表示爭執，迄於言詞辯論終結
    前亦未聲明異議，本院審酌上開證據資料作成時之情況，因
    與本案待證事實具有關聯性，且無證據證明有出於違法取得
    之情形，復經法院依法踐行調查程序，依法自得作為證據。
貳、實體部分：
一、就犯罪事實欄一所示部分：
㈠、上開犯罪事實欄一所示之犯罪事實，迭據被告己○○、丙○○於
    警詢、偵訊及本院審理時均坦承不諱（見臺灣臺中地方法院
    檢察署101年度偵字第17862號偵查卷《下稱偵17862號卷》第1
    2頁、第13頁、內政部入出國及移民署專勤事務第二大隊臺
    中市第一專勤隊移署專二中一萍字第1018201397號卷《下稱
    警1397號卷》第4頁、第12頁至第14頁、第19頁、第20頁、第
    22頁、第25頁至第27頁、內政部入出國及移民署專勤事務第
    二大隊臺中市第一專勤隊移署專二中一萍字第1018200441號
    卷《下稱警0441號卷》第12頁至第14頁、臺灣臺中地方法院檢
    察署101年度他字第3830號偵查卷《下稱偵他3830號卷》第139
    頁、第140頁、臺灣臺中地方法院檢察署101年度偵字第1558
    7號偵查卷《下稱偵15587號卷》第77頁背面至第79頁、本院卷
    ㈠第82頁背面、本院卷㈡第10頁背面），核與證人甲女於警詢
    、偵查中、及本院審理程序時具結之證述、證人乙女、丙女
    、戊女、DEVI RIYANTI ST SANDIKA SOMAD（下稱DEVI）於
    警詢、偵查中具結之證述、證人黃素娟於警詢、偵查中之證
    述、證人劉彥伶、邱麗珠於警詢中之證述情節相符（分見偵
    17862號卷第9頁、第17頁背面至第18頁背面、第24頁背面至
    第25頁、警1397號卷第33頁、第34頁、第43頁、第44頁、第
    48頁至第51頁、第59頁至第61頁、第68頁、第79頁、第96頁
    、第97頁、第100頁、第106頁、第107頁、臺灣臺中地方法
    院檢察署101年度偵字第20831號偵查卷《下稱偵20831號卷》
    第28頁、第31頁、警0441號卷第34頁、第35頁、偵他3830號
    卷第78頁背面、第79頁、第98頁背面、第184頁背面、偵155
    87號卷第95頁背面至第97頁、第100頁背面至第102頁、本院
    卷㈠第83頁至第85頁）；並有外人居留資料查詢（外勞）─明
    細內容顯示畫面影本（DEVI部分）、內政部入出國及移民署
    專勤事務第二大隊臺中市第一專勤隊搜索、扣押筆錄暨扣押
    物品目錄表、入出國及移民署臺中市第一專勤隊扣押物品清
    單(臺灣臺中地方法院檢察署贓物庫101年9月20日101年度保
    字第4227號)、行政院勞工委員會（已改制為勞動部，下同
    ）101年11月27日勞職管字第0000000000A號函影本、內政部
    入出國及移民署專勤事務第二大隊臺中市第一專勤隊執行查
    察營業（工作）處所紀錄表影本、臺中市政府勞工局102年1
    月17日中市勞外字第1020002886號函暨所附改制前之臺中縣
    政府（現改制為臺中市政府）96年7月13日府勞資字第09601
    94804號違反就業服務法罰鍰案件裁處書及送達證書影本各
    乙份、被害人丙女之行動電話照片翻拍照片影本6張、行政
    院勞工委員會102年2月1日勞職管字第0000000000函暨所附
    高雄市政府101年12月25日高市府勞就字第10139640201號裁
    處書及苗栗縣政府99年5月11日府勞社資字第0990083306號
    函暨所附違反就業服務法罰鍰案件裁處書影本各乙份附卷可
    稽（見警1397號卷第110頁、第114頁至第116頁、偵20831號
    卷第14頁、臺灣彰化地方法院檢察署102年度他字第71號偵
    查卷第9頁至第10頁、偵他3830號卷第110頁、第72頁至第74
    頁、偵15587號卷第72頁至第74頁、第194頁至第197頁）。
    足見被告己○○、丙○○之上開關於犯罪事實欄一所示之違反就
    業服務法部分之自白，均核與事實相符，可以採信。
㈡、至被告丙○○於本院審理時固辯以，其並未收到載送印尼籍勞
    工之報酬600元云云。惟查，被告丙○○於101年7月3日警詢時
    已自承：伊係擔任計程車司機，載運外勞至工作地點上工，
    每次的金額為600元，係被告己○○支付給伊，由伊所載運的
    勞工拿給伊（見偵他3830號卷第127頁至第129頁）；又於同
    年7月9日警詢時坦供：伊係聽從被告己○○指示，載運行蹤不
    明之外勞即被害人乙女至雇主邱麗珠處工作，伊係向被告己○○領取載運費用600元。伊載運行蹤不明外勞即被害人甲女
    上工，被告己○○支付伊運費600元（見內政部入出國及移民
    署專勤事務第二大隊臺中市第一專勤隊移署專二中一萍字第
    1018200672號卷《下稱警0672號卷》第21頁、第22頁）；再於
    偵訊時供稱：伊有載過2名外勞，被告己○○叫伊去載，伊載
    完後，被告己○○就給伊600元等語（見偵20831號卷第19頁）
    ；核與同案被告己○○於警詢時證稱：伊委託被告丙○○載送被
    害人甲女至工作地點上工，事後並由伊交付載運費600元予
    被告丙○○本人（見警0672號卷第15頁），及與被害人乙女於
    偵訊時具結證述：雇主有給伊600元，但600元伊已經拿去坐
    計程車了等語（見偵他3830號卷第79頁）相符。顯見被告丙○○於警詢及偵訊時所述已收取載運之報酬600元乙節，應與
    事實相符，而事後於本院審理時所辯，則係卸責之詞，不足
    採信。
二、就犯罪事實欄二至五所示部分：
㈠、訊據被告己○○矢口否認為犯罪事實欄二至五所示妨害性自主
    等犯行，辯稱：被害人甲女、乙女、丙女、戊女雖曾與伊同
    住在臺中市○○區○○路0段000巷00號住處，然伊並未限制渠等
    行動自由，渠等可自由出入上開處所，伊幾乎都在外工作，
    故與被害人甲女、乙女、丙女、戊女同住期間，絕未對渠等
    為任何不軌之行為，被害人等人可能係因誤會伊檢舉渠等非
    法工作之情事，才為該等不實之指控云云。
㈡、經查，關於犯罪事實欄二至五所示之犯罪事實，業經證人即
    被害人甲女、乙女、丙女及戊女指述歷歷，渠等歷次指證內
    容如下：
１、關於犯罪事實欄二部分：證人即被害人甲女於偵訊時具結證
    述：被告己○○曾於101年3月，在其住處內對伊為強制性交之
    行為。當時伊剛好沒有工作，被告己○○即載伊至其住處內居
    住，被告己○○於該段期間，時常向伊表示，想跟伊睡覺等語
    。於101年3月某日，該住處內僅留伊與被告己○○在家，被告
    己○○便脫掉伊之外衣，僅留下內衣褲，伊便一直尖叫，被告
    己○○因擔心遭隔鄰聽到遂停手，當時被告己○○尚未撫摸伊之
    胸部或下體，伊覺得很害怕，不想對被告己○○提告，也擔心
    案件會拖很久（見偵他3830號卷第52頁至第53頁之1）。另
    於本院審理時具結證稱：於101年3月某日上午11時許，被告
    己○○在其住處2樓房間內，突然壓住伊兩邊肩膀，將伊強行
    壓制在床，並脫下伊之外衣、褲，想對伊實施性侵行為，惟
    伊之左胸部到大腿部位留有1道傷疤，當時伊觀察被告己○○
    甫見該道疤痕後，臉上立即露出驚嚇表情，而當時伊也一直
    尖叫，此時，伊聽到被告己○○說了1句：「我不要了。」，
    隨後便停止對伊侵害之行為。被告己○○一開始即扯掉伊之外
    衣、褲，且當時被告己○○上半身赤裸，下半身僅穿著四角內
    褲，伊感覺斯時被告己○○之陰莖已呈現勃起狀態，應係要對
    伊實施性侵行為等語明確（見本院卷㈠第86頁至第90頁）。
２、關於犯罪事實欄三部分：①、證人即告訴人乙女於警詢時證稱
    ：自伊至被告己○○住所居住時起，伊便感覺被告己○○看伊之
    眼神十分怪異。昨天（按指101年7月2日）晚上，伊在房間
    時，雖然被害人戊女也在場，但被告己○○仍強拉伊之上衣，
    經伊極力反抗才罷手；另在3天前（按指101年6月30日），
    伊與被告己○○2人單獨在家，被告己○○即在1樓客廳內，強行
    扯去伊之上衣，使伊露出胸部，並強吻伊之胸部，因伊極力
    掙扎，被告己○○才停止其行為（見偵他3830號卷第67頁）。
    另於偵訊時具結證述：於101年6月30日中午某時許，在被告
    己○○住處1樓客廳，被告己○○強行扯開伊之上衣及內衣，但
    並未脫下，強行親吻伊之胸部。於101年7月2日下午9點多許
    ，被告己○○又在伊房間床上，以手隔著衣服抓伊胸部，並強
    行親吻伊之嘴巴，但未撫摸伊之下體；被告己○○又於101年6
    月26日中午某時許，在其住處1樓客廳內，強行抱住伊，撫
    摸伊之胸部，親吻伊之嘴巴，惟被告己○○均未以生殖器或手
    指插入伊之下體等語明確（見偵他3830號卷第79頁、第79之
    1頁）。②、證人戊女於偵查中具結證述：伊在被告己○○住處
    居住時，曾與告訴人乙女、被害人丙女住在同一個房間內，
    伊常看到被告己○○摸告訴人乙女，有時拉開告訴人乙女之上
    衣，強吻告訴人乙女的臉，告訴人乙女因此一直哭泣。於10
    1年7月2日下午10時許，伊見被告己○○以手抓告訴人乙女之
    胸部。伊未曾見過被告己○○撫摸告訴人乙女之下體，或以生
    殖器插入告訴人乙女之下體或屁股等語（見偵他3830號卷第
    98頁至第99頁）。③、證人丙女於偵查中具結證述：伊看過
    告訴人乙女、戊女均被被告己○○摸過，其中告訴人乙女之部
    分，於101年7月1日左右（按應為101年7月2日之誤）晚上，
    在被告己○○住處2樓房間內，當時伊與告訴人乙女、戊女一
    起睡覺，伊見被告己○○撫摸告訴人乙女之胸部，拉扯告訴人
    乙女之上衣，也有親吻告訴人乙女之脖子及嘴巴等語（見偵
    他3830號卷第185頁），則證人丙女、戊女前揭證述情節，
    與證人乙女證述其遭被告己○○為強制猥褻過程相符。
３、關於犯罪事實欄四部分：①、證人即被害人丙女於警詢時證述
    ：伊當時住在被告己○○住處，於上個月颱風當天（按指101
    年6月20日）下午10時許，被告己○○將伊強壓在床，強行拉
    開伊之上衣，用手撫摸伊之胸部，並強吻伊之嘴巴和脖子，
    欲再強行拉下伊之褲子時，伊因極力反抗而得以掙脫，伊乃
    警告被告己○○，再不停手將報警處理，被告己○○聞言後始罷
    手（見警1397號卷第67頁、第68頁）。又在偵訊時具結證述
    ：於101年6月20日下午10時許，被告己○○在其住處2樓房間
    內，趁伊1人在房間時，以雙手撫摸伊兩邊胸部，有揉搓，
    並親吻伊之脖子及嘴巴，將伊之上衣由上往下拉下，欲進一
    步拉下伊之褲子時，伊叫被告己○○不要這樣，被告己○○隨即
    停手（見偵他3830號卷第185頁）。②、證人戊女於偵訊時具
    結證述：伊曾聽被害人丙女提及，在某星期三的颱風天（按
    指101年6月20日）晚上，被告己○○在其住處內，趁被害人丙
    女單獨在家，欲對其實施性侵害，但被害人丙女並未告知詳
    細過程等語（見偵3830號卷第99頁背面）。
４、關於犯罪事實欄五部分：①、證人即告訴人戊女於警詢時證稱
    ：伊與被告己○○同住在其住處約1星期左右，自101年6月24
    日起至同年7月3日止。於101年6月30日下午5時許，被告己○○在住處1樓客廳內，先將伊強行推到沙發上，並以雙手將伊
    之雙腳拉開，利用其身體強壓住伊，再以雙手強行拉扯伊之
    上衣，撫摸伊之胸部，被告己○○欲順勢往下撫摸伊下體時，
    遭伊推開，又當時伊強力反抗，且證人丙女在旁喝止，被告
    己○○始停手（見警1397號卷第86頁）。另於偵訊時具結證述
    ：於101年6月30日下午5時許，被告己○○在其住處1樓客廳，
    將伊推倒在沙發上，強行將伊之雙腳掰開，並拉扯伊之上衣
    ，以手撫摸伊之胸部，也想撫摸伊下體，但遭伊用手推開，
    所以沒有摸到；又於隔天（101年7月1日）晚上，被告己○○
    趁伊在廚房煮麵而未及注意時，摸了伊之屁股1下；另於101
    年6月30日前某日，在被告己○○住處2樓之樓梯間，亦曾遭被
    告己○○強行揉搓胸部，伊有伸手推被告己○○等語（見偵1558
    7號卷第47頁）。②、證人丙女於偵訊時具結證述：約於101
    年6月30日下午5時許，被告己○○在其住所內，趁告訴人戊女
    自工廠返家時，將告訴人戊女推倒在沙發上，以其雙手強行
    掰開告訴人戊女之大腿，並以雙手搓揉告訴人戊女之胸部等
    語（見偵他3830號卷第185頁）。
㈢、本院審以證人甲女、乙女、丙女及戊女等人，關於被告己○○
    對渠等實施侵害之方法、過程等關鍵內容，前後所為證述均
    互核一致，若非渠等確親身經歷而有前開受害經驗，實難為
    如此明確之指訴。酌以性侵害案件，依常理係在秘密、非公
    開場合下為之，是大部分性侵害案件，亦僅有被告及被害人
    得知性侵害之事實，客觀證據本屬不易取得，自不能概以僅
    有被害人單一指訴，而排除其證據之真實性。又被告己○○於
    偵訊時陳稱：伊與被害人丙女沒有仇怨存在，被害人丙女是
    一個很善良、乖巧的女孩子（見偵他3830號卷第189頁背面
    ）；伊與乙女、戊女也都沒有仇恨、伊將渠等當成子女看待
    等語（見偵他3830號卷第137頁背面、偵15587號卷第54頁背
    面），且被告己○○自警詢乃至本院審理時亦未表示，其與被
    害人甲女間有何嫌隙，既證人甲女、乙女、丙女、戊女等人
    與被告己○○間並無何仇恨怨隙，衡諸常理，若非確有其事，
    渠等實沒有任何藉詞捏造事實，而誣陷被告己○○身罹罪刑之
    動機及必要。
㈣、首揭犯罪事實欄二至五所示之犯罪事實，除經證人甲女、乙
    女、丙女、戊女就渠等自身受害經過證述明確，已詳前述外
    ，告訴人乙女就前揭犯罪事實欄三、㈢所示犯罪事實所為之
    證述，內容均與現場目擊之證人丙女、戊女2人證述相符；
    又告訴人戊女就前揭犯罪事實欄五、㈠所示犯罪事實所為之
    證述，也與在場目擊之證人丙女之證述一致，足認告訴人乙
    女、戊女前開指述，應非虛構。此外，證人甲女於偵訊乃至
    本院審理時，就其遭被告己○○性侵害過程出庭作證時，出現
    哭泣、突然情緒失控而大哭之情形，此有卷附之偵訊及本院
    審理筆錄各乙份可憑（見偵他3830號卷第52頁背面、本院卷
    ㈠第86頁正面），與遭受性侵害後之被害人所出現之情緒反
    應相類，倘非曾遭性侵害，應不致於出庭作證回想案發情形
    時出現上開反應。再按，證人係以其親身經歷之實際經驗為
    證據方法，倘證人以聽聞自被告以外之他人在審判外之陳述
    ，到庭轉述而為證言者，因非其親身之經歷，即屬「傳聞供
    述」，而與以實際經驗為基礎之證述有別。然而除前揭「傳
    聞供述」外，其餘以實際經驗為基礎部分之陳述，則非屬傳
    聞證據。又認定犯罪事實所憑之證據，並不以直接證據為限
    ，即綜合各種間接證據，本於推理作用，為認定犯罪事實之
    基礎，如無違背一般經驗法則，尚非法所不許。證人之證言
    固雖為轉述由被害人處聽聞之傳聞證據，惟關於事發後親歷
    見聞發覺本案之經過及被害人陳述受害反應情形，縱非親見
    被害人遭受性侵害，仍非不得作為情況證據（最高法院102
    年度台上字第5276號判決意旨參照）。證人戊女於偵訊時證
    稱：伊曾聽被害人丙女提及，在某星期三的颱風天遭被告己○○實施性侵害乙情，則丙女既主動將關涉名節之事告知友人
    戊女，苟非確有上開情事，焉有置己名節於不顧之理。再者
    ，101年6月20日（星期三）確有輕度颱風泰利侵臺，並因而
    發布陸上颱風警報，此有中央氣象局網站颱風資料庫（西元
    2012年）發警報颱風列表之網頁列印及中央氣象局颱風警報
    發布概況表（泰利颱風）網頁列印各乙份在卷可按（見本院
    卷㈡第43頁至第45頁），核與被害人丙女指述，其於某星期
    三颱風天，遭被告性侵乙節一致。則綜合上開之情況證據所
    示，顯見被害人甲女、丙女所為指述實非虛妄。
㈤、復觀諸被告己○○於警詢時已自承：伊只是單純擁抱被害人等
    ，並非強暴。昨天（按指101年7月2日）伊僅拿便當至住處2
    樓給她們吃晚餐，伊僅是要告訴乙女讓伊抱一下，並非意圖
    性侵（見偵他3830號卷第107頁正面、第108頁）；又在偵訊
    時坦供：伊只有擁抱乙女（見偵他3830號卷第137頁背面）
    ，另在本院受理羈押訊問時表示：伊有抱乙女，伊知道錯了
    ，伊不該抱乙女等語（見101年度聲羈字第545號卷第4頁背
    面）。由此可見，被告己○○確有擁抱被害人，而與被害人發
    生肢體接觸之情形，參以被害人等人均為逃逸之印尼籍勞工
    ，於渠等待工作之時，暫時寄居在被告己○○住處，被告己○○
    係擔任為渠等媒合工作之仲介，一般而言，彼此間應只有商
    業利益，況果如被告己○○所言，其平日均在外工作，與被害
    人等人間僅有短暫之相處，應不致於迅速發展出深厚交情，
    尤其依我國民情，成年男女間若非已有相當之交情，當不會
    有隨意擁抱對方此等親密行為，故被告己○○辯稱只是為表示
    親暱，才與被害人等擁抱云云，實與常理有違，不足憑採。
    益徵被害人甲女、乙女、丙女、戊女前開指述符合事理，均
    堪予憑採。
㈥、再查，被告己○○於犯罪事實欄二所示之時、地，裸露上身僅
    身著內褲，將被害人甲女壓制在床上，強行脫下被害人甲女
    之外衣、褲，僅餘被害人甲女之內衣、褲，同時，被告己○○
    之陰莖已呈現勃起狀態，另徵諸被告己○○前已一再對被害人
    甲女表示，想與其睡覺等情節，被告己○○上開行為所圖，絕
    非僅止於對被害人甲女實施猥褻之行為至明，是被害人甲女
    指述，被告己○○前揭行為，乃意圖對其施以性交而未得逞，
    應屬可信。又依被告己○○分別對被害人丙女、告訴人戊女所
    為，如犯罪事實欄四、五㈠所示之侵害情觀之，被告己○○除
    對被害人丙女、告訴人戊女為撫摸胸部等猥褻行為外，尚欲
    進一步強行脫下被害人丙女之褲子，及伸手撫摸告訴人戊女
    之下體，亦可知被告己○○於上開2行為之意圖，應係要對被
    害人丙女及告訴人戊女施以性交行為無誤。此外，被告己○○
    所為，如犯罪事實欄五㈡所示之行為，係趁告訴人戊女未及
    注意之際，觸摸其臀部1下，該次碰觸之時間並非長久，且
    其手段不具強制性，應係基於性騷擾之意圖而為。除前開所
    述外，被告己○○對告訴人乙女、戊女所為之其他侵害行為，
    僅有撫摸胸部、或親吻胸部等行為，而沒有欲撫摸或其他侵
    犯告訴人乙女、戊女下體之行為，則本院認被告己○○就上開
    各次行為，應係基於強制猥褻之犯意而為。
㈦、至選任辯護人固為被告己○○辯以：被害人甲女係於101年5月2
    0日，初次居住在被告己○○前揭住所，被告己○○自不可能於
    同年3月間某日，對被害人甲女為性侵害行為；又被告己○○
    之肚臍上下，留有手術縫合之疤痕長約30公分，若被害人甲
    女所述遭被告己○○性侵之情節為真實，自應看見被告己○○所
    遺留之該道傷疤。此外，被告己○○於101年7月1日晚上，乃
    其首次見到告訴人乙女，則被告己○○客觀上即無從於101年6
    月26日、30日，對告訴人乙女為強制猥褻之行為。再者，被
    害人丙女、告訴人戊女既陳述，於101年6月20幾日遭被告己○○性侵，則其2人應想遠離被告己○○方符合常情，然被害人
    丙女、告訴人戊女竟仍於案發後，由被告己○○載往開發公司
    工作，甚至被害人丙女還於案發後，單獨與被告己○○南下高
    雄工作，堪認被害人甲女、乙女、丙女、戊女之指述均不應
    採信云云。然查，被告己○○及選任辯護人均未能提出，被害
    人甲女、告訴人乙女係分別於101年5月20日，及同年7月1日
    初次入住被告己○○住處之證據以供本院調查，前開所辯，已
    難遽為憑採。又被害人甲女於偵查中及本院審理時，先後就
    其遭被告己○○性侵害過程之陳述，經互核結果均相符，業詳
    前述，而檢察官於訊問被害人甲女時，並未問及關於被告己○○身上傷疤之情，且選任辯護人於對被害人甲女實施交互詰
    問時，亦未就前述問題加以提問，自不得於事後再以此指摘
    被害人甲女所述不實。況且，由被害人甲女前揭證述可知，
    被告己○○係突然對其實施性侵行為，且以身體將其壓制在床
    ，則被害人甲女恐因事出突然，或因突遭驚嚇，在情緒緊張
    下，無法詳細觀察被告己○○身上之特徵實屬難免，亦難執此
    即認被害人甲女所述遭被告己○○強制性交未遂經過之主要證
    詞即為不可採。再者，被害人丙女、告訴人戊女就遭被告己○○侵害等事實已指述綦詳，已如前述，而被害人於遭受性侵
    害後究應呈現何種反應，本因人而異，復徵諸本案之被害人
    ，均係由印尼遠渡重洋，至完全陌生之國家工作謀生，且本
    案遭被告己○○性侵害之被害人均為逃逸外勞，案發當時已無
    法繼續合法在臺居留及工作，亟需仰賴被告己○○收留及介紹
    工作，才得以繼續在臺謀生，另細察被告己○○於本案各個犯
    案手法，雖對被害人等人實施性侵害，但只要被害人強力抗
    拒或出言喝止，被告己○○因恐事跡敗露均會停手，故或被害
    人思慮及此，為生活所需，在遭被告己○○性侵害後，仍繼續
    忍耐工作以賺取金錢，亦非無可能，自無從以被害人丙女、
    告訴人戊女隻身在外國，案發後仍繼續工作謀生，即遽為認
    定渠等所述即悖於常情。準此，選任辯護人上開所辯，均無
    從據為被告己○○有利之認定。
三、綜上所述，被告己○○就前揭犯罪事實欄二至五所示之犯罪
    事實所為辯詞，均係事後卸飾之詞，不足採信。本案事證明
    確，被告己○○、丙○○所為如犯罪事實欄一至五所示犯行，均
    堪認定。叁、論罪科刑部分：
一、按任何人不得媒介外國人非法為他人工作，就業服務法第45
    條定有明文，如意圖營利而違反上開規定，即應依同法第64
    條第2項處斷。核被告己○○、丙○○就犯罪事實欄一所為（即
    如附表一所示），均係犯就業服務法第64條第2項之意圖營
    利媒介外國人非法為他人工作罪。被告2人所為如附表一編
    號1、3所示，就媒介被害人甲女、丙女非法為他人工作之犯
    行，有犯意聯絡及行為分擔，均為共同正犯。又刑事法學理
    上所稱之集合犯，係指犯罪構成要件之行為，依其本質、犯
    罪目的或社會常態觀之，常具有反覆、繼續實行之特性，此
    等反覆實行之行為，於自然意義上雖係數行為，但依社會通
    念，法律上應僅為一總括之評價，立法上乃將之規定為一獨
    立之犯罪類型，而為包括一罪。故犯罪是否屬於包括一罪之
    集合犯，客觀上，應斟酌其法律規定文字之本來意涵、實現
    該犯罪目的之必要手段、社會生活經驗中該犯罪實行常態及
    社會通念等；主觀上，則視其是否出於行為人之一次決意，
    並秉持刑罰公平原則，加以判斷，常業犯即為典型之適例。
    至於犯罪中，雖有「意圖營利」之構成要件，乃指行為人在
    主觀上須具有營取利益之犯意為已足，並非客觀上常須複次
    行為，必賴一再實行，始克達成獲利之目的，自不必然為集
    合犯，最高法院98年度台上字第288號刑事判決闡述至明。
    而由最高法院近來對於刑法第231條第1項「媒介」之行為態
    樣所為論述，皆採文義解釋之立場，認為尚難憑以認定立法
    者於制定法律時，即已預定該犯罪當然涵蓋多數反覆實行之
    媒介行為（最高法院99年度台上字第6186號、99年度台上字
    第5019號、99年度台上字第3321號均同此見解）。就業服務
    法第64條第2項既以「意圖營利」為其特別主觀要件，復以
    「媒介」為其行為要件，依最高法院所揭示之上開判決意見
    ，應無適用集合犯而成立包括一罪之餘地。是以，被告己○○
    就媒介如附表一各編號所示之5名印尼籍女子非法為他人工
    作之犯行，暨被告丙○○媒介如附表一編號1、3所示之2名印
    尼籍女子非法為他人工作等犯行，被告2人所媒介之對象各
    有不同，則犯意顯屬各別，且行為互殊，被告己○○5次、被
    告丙○○2次媒介外國人非法為他人工作之犯行，均應予分論
    併罰。
二、被告己○○就犯罪事實欄二、四、五㈠所為（即如附表二編號1
    、5、6所示），均係犯刑法第221條第1項、第2項之強制性
    交未遂罪。按強制猥褻與強制性交，係不同之犯罪行為，行
    為人若以強制性交之犯意，對被害人實施性侵害，先為強制
    猥褻，繼而為強制性交，其中強制猥褻行為係強制性交之前
    置行為，不容割裂為二罪之評價，則強制猥褻之階段行為自
    應為強制性交行為所吸收（最高法院92年度台上字第2964號
    判決意旨參照）。本案被告己○○就如犯罪事實欄四、五、㈠
    所示之強制性交未遂等犯行，各係基於一個強制性交之犯意
    ，在其為前開強制性交前，強行撫摸及搓揉被害人丙女之胸
    部、親吻被害人丙女之脖子、嘴巴，及強行撫摸告訴人戊女
    胸部等猥褻行為，既係本於同一強制性交目的所為，其強制
    猥褻之低度行為，應各為強制性交之高度行為所吸收，均不
    另論罪。被告己○○就犯罪事實欄三㈠、㈡、㈢、五㈢所為（即如
    附表二編號2至4、8所示），均係犯同法第224條之強制猥褻
    罪。復按強制性交（強制猥褻）而剝奪他人之行動自由時，
    是否於強制性交（強制猥褻）罪外另成立妨害自由罪，須就
    犯罪行為實施經過之全部情形加以觀察，如該妨害自由之行
    為已可認係強制性交（強制猥褻）行為之著手開始，則應成
    立單一之強制性交（強制猥褻）罪（最高法院68年台上字第
    198號判例意旨、84年度台上字第4057號判決意旨參照）；
    強制性交罪之內容，當然含有使人行無義務之事等妨害自由
    之性質，該罪一經成立，則妨害自由行為即已包含在內，自
    不另成立妨害自由之罪名（最高法院46年台上字第1285號判
    例參照），則被告己○○對被害人甲女、乙女、丙女、戊女所
    為上開妨害自由等行為，與其對渠等所實施之強制性交未遂
    、強制猥褻等行為，時間密接，處所同一，行為態樣均屬強
    制性交、強制猥褻之強暴行為，是被告己○○前開妨害自由等
    行為，顯係為其強制性交、強制猥褻等行為之著手，均不另
    論罪。再者，被告就犯罪事實欄五㈡所為（即如附表二編號7
    所示），係犯性騷擾防治法第25條第1項之意圖性騷擾，乘
    人不及抗拒而為觸摸其臀部之行為罪。被告己○○就犯罪事實
    欄二、四、五㈠所示犯行，均已著手於犯罪行為之實行而不
    遂，為未遂犯，應依刑法第25條第2項規定，減輕其刑。又
    被告己○○就上開3次強制性交未遂、4次強制猥褻及1次性騷
    擾各罪，犯罪時間、地點均不同，且對象各別，罪名亦不相
    同，應予分論併罰。
三、行為後法律有變更者，適用行為時之法律。但行為後之法律
    有利於行為人者，適用最有利於行為人之法律。此為刑法第
    2條第1項揭示之法律變更從舊從輕原則，規範目的在於避免
    惡化行為人法律地位，致其受行為時無法預見之刑罰處罰，
    故該條文「法律」之解釋限於「刑罰法律」（釋字第103號
    解釋、最高法院51年台非字第76號判例參照），循此意旨，
    則該條文之「變更」當限於「影響整體刑罰權規範內容利或
    不利」之變更，始合其規範目的。查本案被告2人於犯罪行
    為後，刑法第50條已於民國102年1月8日修正，同年1月23日
    公布，並自102年1月25日施行，原刑法第50條係規定「裁判
    確定前犯數罪者，併合處罰之。」，而修正後刑法第50條第
    1項規定：「裁判確定前犯數罪者，併合處罰之。但有下列
    情形者，不在此限。㈠、得易科罰金之罪與不得易科罰金之
    罪。㈡、得易科罰金之罪與不得易服社會勞動之罪。㈢、得易
    服社會勞動之罪與不得易科罰金之罪。㈣、得易服社會勞動
    之罪與不得易服社會勞動之罪。」；第2項則規定：「前項
    但書情形，受刑人請求檢察官聲請定應執行刑者，依第51條
    規定定之。」，故此是否併合處罰之變更，顯已影響行為人
    刑罰之法律效果，因屬刑罰權科刑規範之變更，於處斷時自
    有新舊法比較輕重之必要。因法院定應執行刑時，非必減免
    被告之刑期，而舊法剝奪被告原得易刑處分之利益，自屬不
    利於被告，且新法原則上雖不得併合處罰，惟容許被告日後
    於執行時請求檢察官聲請定執行刑，故修正後之新法顯對被
    告2人較為有利，是本案自應適用較有利於被告之修正後刑
    法，定其應執行之刑，合先敘明。
四、爰審酌被告己○○、丙○○為牟取私利，多次媒介外國人非法為
    他人工作，所為已嚴重妨害本國勞工之工作權，並損害主管
    機關對於外籍勞工之管理，增加社會治安問題及勞動市場之
    混亂，於社會秩序影響非輕；又被告己○○為滿足一己私慾，
    竟利用被害人等人轉換雇主或待工期間，與其同居一處之機
    會，無視被害人等人之拒絕、反抗，而以強暴之方法對被害
    人等人為強制性交未遂、強制猥褻及為性騷擾等行為，對被
    害人等人之身體及心理均已造成重大而難以回復之傷害，所
    為均值非難。惟考量被告己○○、丙○○就違反就業服務法之部
    分均已坦承全部犯行，尚見悔意，然被告己○○就犯罪事實欄
    二至五所示之犯罪事實則均矢口否認犯行，未見悔意，且迄
    未與被害人等人達成和解或賠償被害人等人之損害等犯罪後
    態度；再衡量被告2人媒介非法工作之外國人之人數，參與
    犯罪之程度，所獲利益之多寡，暨斟酌被告己○○所為強制性
    交或強制猥褻之被害人人數高達4人，次數共達7次，復參以
    被告2人之犯罪動機、目的、手段、被告己○○具有高職畢業
    學歷之智識程度、家庭經濟狀況勉持、被告丙○○則具有國中
    畢業學歷之智識程度、家庭經濟狀況小康等一切情狀，分別
    量處如主文所示之刑，並就被告2人違反就業服務法（如附
    表一各編號所示）、及被告己○○違反性騷擾防制法（如附表
    二編號7所示）等部分，各諭知易科罰金之折算標準，暨就
    被告2人上開所犯之罪，分別定其應執行之刑，暨各諭知易
    科罰金之折算標準；另就被告己○○所犯如附表二編號1至6及
    編號8所處之不得易科罰金，且不得易服社會勞動之刑部分
    ，定其應執行之刑，以資懲儆。丑、無罪部分：
壹、公訴意旨略以：逃逸之印尼籍女子即被害人丁女（卷內代號
    3830甲4號，63年10月生，真實姓名、年籍均詳卷附之妨害
    性自主代號與真實姓名對照表，下同），經由真實姓名、年
    籍資料不詳之人媒介至被告己○○上開住處居住，並由被告己○○代為找尋工作。詎被告己○○竟為下列行為：一、基於對女
    子為強制性交之犯意，於101年5月20日中午某時許，在上開
    處所房間內，強行掀開被害人丁女之上衣，並脫去被害人丁
    女褲子，親吻被害人丁女之胸部加以猥褻，再以手指插入被
    害人丁女之陰道內，以上開強暴方式，違反被害人丁女意願
    ，對被害人丁女為強制性交行為1次得逞。二、於同年5月21
    日中午某時許，被告己○○基於對女子為強制猥褻之犯意，在
    上開住處內，強行抱住被害人丁女，以手揉搓被害人丁女之
    胸部及撫摸被害人丁女之下體及全身，以上開強暴方式，違
    反被害人丁女意願，對被害人丁女為強制猥褻行為1次得逞
    。三、於同年6月28日，被害人丁女因轉換雇主之故，再度
    返回被告己○○前揭住處居住，被告己○○復基於對女子為強制
    猥褻之犯意，強行以手揉搓被害人丁女之胸部，並親吻被害
    人丁女之脖子，以上開強暴方式，違反被害人丁女意願，對
    被害人丁女為強制猥褻行為1次得逞。因認被告己○○涉有刑
    法第221條第2項、第1項、第224條之強制性交未遂及強制猥
    褻罪嫌等語。
貳、按刑事訴訟法第308條規定：「判決書應分別記載其裁判之
    主文與理由；有罪之判決並應記載犯罪事實，且得與理由合
    併記載。」，同法第310條第1款規定：「有罪之判決書，應
    於理由內分別情形記載左列事項：㈠、認定犯罪事實所憑之
    證據及其認定之理由。」，及同法第154條第2項規定：「犯
    罪事實應依證據認定之，無證據不得認定犯罪事實。」揆諸
    上開規定，刑事判決書應記載主文與理由，於有罪判決書方
    須記載犯罪事實，並於理由內記載認定犯罪事實所憑之證據
    及其認定之理由。所謂認定犯罪事實所憑之「證據」，即為
    該法第154條第2項規定之「應依證據認定之」之「證據」。
    職是，有罪判決書理由內所記載認定事實所憑之證據，即為
    經嚴格證明之證據，另外涉及僅須自由證明事項，即不限定
    有無證據能力之證據，及彈劾證人信用性可不具證據能力之
    彈劾證據。在無罪判決書內，因檢察官起訴之事實，法院審
    理結果，認為被告之犯罪不能證明，而為無罪之諭知，則被
    告並無檢察官所起訴之犯罪事實存在，既無刑事訴訟法第15
    4條第2項所規定「應依證據認定之」事實存在，因此，判決
    書僅須記載主文及理由，而理由內記載事項，為法院形成主
    文所由生之心證，其論斷僅要求與卷內所存在之證據資料相
    符，或其論斷與論理法則無違，通常均以卷內證據資料彈劾
    其他證據之不具信用性，無法證明檢察官起訴之事實存在，
    所使用之證據並不以具有證據能力之證據為限，是以本案被
    告己○○就檢察官上開起訴部分，既經本院認定犯罪不能證明
    ，就此部分即不再論述所援引有關證據之證據能力，合先敘
    明。叁、按犯罪事實應依證據認定之，無證據不得認定犯罪
    事實；又不能證明被告犯罪者，應諭知無罪之判決，刑事訴
    訟法第154條第2項、第301條第1項分別定有明文。次按事實
    之認定，應憑證據，所謂證據，須適於為被告犯罪事實之證
    明者，始得採為斷罪資料，如未能發現相當證據，或證據不
    足以證明，自不能以推測或擬制之方法以為裁判基礎；又認
    定不利於被告之事實，須依積極證據，苟積極證據不足為不
    利於被告事實之認定時，即應為有利於被告之認定，更不必
    有何有利之證據，最高法院53年台上字第2750號、30年上字
    第816號、40年台上字第86號分別著有判例可資參照。另按
    告訴人或被害人之指訴，係以使被告受刑事訴追為目的，是
    其陳述是否與事實相符，仍應調查其他證據以資審認（最高
    法院52年台上字第1300號判例意旨參照），且認定犯罪事實
    應依證據，為刑事訴訟法所明定，故被告否認犯罪事實所持
    之辯解，縱屬不能成立，仍非有積極證據足以證明其犯罪行
    為，不能遽為有罪之認定，此最高法院30年上字第1831號亦
    著有判例。再無論直接證據或間接證據，其為訴訟上之證明
    ，須於通常一般之人均不致有所懷疑，而得確信為真實之程
    度者，始得據為有罪之認定。再刑事訴訟法第161條第1項規
    定：檢察官就被告犯罪事實，應負舉證責任，並指出證明之
    方法。因此，檢察官對於起訴之犯罪事實，應負提出證據及
    說服之實質舉證責任。倘其所提出之證據，不足為被告有罪
    之積極證明，或其指出證明之方法，無從說服法院以形成被
    告有罪之心證，基於無罪推定之原則，自應為被告無罪判決
    之諭知（最高法院著有92年台上字第128號判例要旨參照）
    。末按無罪推定係世界人權宣言及公民與政治權利國際公約
    宣示具有普世價值，並經司法院解釋為憲法所保障之基本人
    權。民國91年修正公布之刑事訴訟法第163條第2項但書，法
    院於「公平正義之維護」應依職權調查證據之規定，當與第
    161條關於檢察官負實質舉證責任之規定，及嗣後修正之第1
    54條第1項，暨新制定之公民與政治權利國際公約及經濟社
    會文化權利國際公約施行法、刑事妥速審判法第6、8、9條
    所揭示無罪推定之整體法律秩序理念相配合。盱衡實務運作
    及上開公約施行法第8條明示各級政府機關應於2年內依公約
    內容檢討、改進相關法令，再參酌刑事訴訟法第163條之立
    法理由已載明：如何衡量公平正義之維護及其具體範圍則委
    諸司法實務運作和判例累積形成，暨刑事妥速審判法為刑事
    訴訟法之特別法，證明被告有罪既屬檢察官應負之責任，基
    於公平法院原則，法院自無接續檢察官應盡之責任而依職權
    調查證據之義務。則刑事訴訟法第163條第2項但書所指法院
    應依職權調查之「公平正義之維護」事項，依目的性限縮之
    解釋，應以利益被告之事項為限，否則即與檢察官應負實質
    舉證責任之規定及無罪推定原則相牴觸，無異回復糾問制度
    ，而悖離整體法律秩序理念，此101年1月17日最高法院101
    年度第2次刑事庭會議㈠意旨可資參照。
肆、公訴意旨認被告己○○涉有上開強制性交未遂及強制猥褻罪嫌
    ，無非係以：被害人丁女於警詢、偵查、本院審理時具結之
    證述、及行政院衛生署（已改制為衛生福利部，下同）臺中
    醫院受理疑似性侵害事件驗傷診斷書乙份（見偵15587號卷
    密封袋內）等為其主要論據。訊據被告己○○則堅詞否認有何
    對被害人丁女為強制性交未遂及強制猥褻等犯行，辯稱：被
    害人丁女為合法之外勞，僅係在轉換雇主之過程中短暫到伊
    住處居住。被害人丁女於101年5月20、21日仍居住在雇主家
    中，伊不可能在上開時間對被害人丁女實施性侵害之行為；
    又伊於同年6月29日，再度接被害人丁女至前開住處暫住1晚
    後，被害人即於隔（30）日南下嘉義，伊也不可能於101年6
    月28日對被害人丁女為強制猥褻之行為等語。
伍、經查：
一、關於被害人丁女指證被告己○○對其為強制性交行為1次及強
    制猥褻行為2次之歷次指證內容如下：
㈠、證人即被害人丁女於101年7月5日警詢時先證稱：伊係○○企業
    有限公司(仲介公司，下稱○○公司)旗下之合法外勞，入臺後
    已轉換雇主3次，其中在轉介之空窗期，於今（101）年5月
    份，由仲介即被告己○○第1次帶伊回其住處，伊與被告己○○
    同住約3天左右，於該段期間之第l天中午，被告己○○即在住
    處2樓露出下體，並將伊壓制在床，強行脫下伊之上衣，使
    伊露出胸部，再強吻伊之胸部，並以手指插入伊之下體，當
    時伊有向被告己○○哭訴並表示要撥打1955求救，伊在前開過
    程中一再掙扎並大聲求救，前後歷時約1個小時。被告己○○
    於第2、3天仍強摸及強吻伊之胸部，隨後，被告己○○將伊轉
    介至另外一個雇主家工作，直到上星期四（按指101年6月28
    日），因要轉換雇主，故又遭被告己○○帶回其住處同住，本
    次同住期間，伊亦遭被告己○○強摸及強吻胸部，該次伊一直
    住到同年7月1日始自行搭火車回○○公司（見警1397號卷第72
    頁至第74頁）。
㈡、證人即被害人丁女於101年7月5日偵訊時具結證述：伊於100
    年6月份即認識被告己○○，當時伊一直找不到雇主，嘉義的
    仲介就介紹被告己○○給伊認識，並請被告己○○幫忙找工作，
    當時是伊第1次入境臺灣。伊曾在被告己○○住處居住過2次，
    第1次是在101年5月20日左右入住，共住2天；第2次則是上
    星期四(按為101年6月28日)入住，共住3天。伊第1次居住時
    ，於101年5月20日，被告己○○向伊表示，伊若累了可以至2
    樓房間睡覺，伊上樓後，被告己○○便掀開伊之上衣，並脫掉
    伊之外褲及內褲，被告己○○也脫掉自己的外褲及內褲，當時
    伊怕遭遣送回印尼，就一直叫，並向被告己○○表示若不停手
    ，伊便要撥打1955電話求助，接下來，被告己○○便強吻伊之
    胸部，並以手指插入伊之陰道內。第二天（101年5月21日）
    中午許，被告己○○便強行抱住伊，並以手揉搓伊之胸部，並
    撫摸伊全身，也摸伊之下體。星期六(101年6月30日)中午左
    右，被告己○○也有揉搓伊之胸部及親吻伊之脖子。伊居住在
    被告己○○之住處時，均可自由打電話，但因被告己○○威脅要
    將伊送回印尼，且伊要靠被告己○○找工作而不敢對外求救（
    見偵他3830號卷第156頁、第157頁）。
㈢、證人即被害人丁女於本院審理時具結證稱：伊於101年8月18
    日第2度入境臺灣，係在伊轉換雇主時候認識被告己○○。伊
    曾與被告己○○同住在其住處約3天左右，係因轉換雇主的關
    係，所以住在被告己○○之住處。當時伊在雇主家中工作到10
    1年5月19日，101年5月20日起就住在被告己○○之住處，伊因
    撥打1955的專線申訴雇主，故被告己○○即帶伊離開雇主家中
    。伊第1次住在被告己○○家中時，被告己○○曾對伊實施性侵
    害，經過情形如伊在偵查中所述，過程中，伊一直以肢體和
    語言反抗，並向被告己○○表示要報警，但被告己○○回稱，若
    伊報警，就要將伊送回去印尼。第2天即101年5月21日中午
    ，被告己○○沒有對伊實施侵害（經檢察官提示偵查筆錄後改
    稱：101年5月21日中午，被告己○○也有抱住伊，並以手搓揉
    伊之胸部並摸伊的全身及下體，當時伊也一樣以肢體跟語言
    反抗）。後來伊又因等待轉換雇主，第2度至己○○住處居住
    ，伊忘記該段期間被告己○○有無侵犯伊之身體（經檢察官提
    示偵訊筆錄仍稱不記得，惟仍表示偵訊時所述為實在）。伊
    印象中，被告己○○前後共侵犯伊2次。惟伊回到嘉義以後，
    並未將上開情事告知嘉義之仲介公司老闆。伊係因○○公司指
    派伊至苗栗戊○○家中工作方認識被告己○○，伊第1次來臺時
    尚不認識被告己○○。又伊第2次入境臺灣時，共透過2名仲介
    為伊介紹工作，伊曾撥打1955專線申訴雇主戊○○常喝酒，易
    怒而有暴力行為。本院審理卷第42頁至第44頁之申訴登記表
    ，其中第44頁下方外勞之簽名為伊本人所親簽，調解當日係
    由被告己○○開車至苗栗苑裡戊○○的家中接送伊到勞工局參與
    調解，在進行調解之前，伊係住在戊○○之弟弟家中，當日調
    解至中午左右結束，隨後伊先返回己○○之住處，再返回嘉義
    ，伊已不記得當時在被告己○○家中住了幾天。伊第3次轉換
    雇主係經由林○○介紹，該次工作結束後，被告己○○又將伊接
    回其住處，該次係伊第2度至被告己○○家中居住，但伊不記
    得住了幾天。伊記得被告己○○第1次對伊性侵之時間係在前
    開協調當日結束後，回到被告己○○的住處時所發生的事，地
    點為被告己○○住處2樓之房間，被告己○○該次並未以其陰莖
    插入伊之陰道內，因為被告己○○在伊的陰部外面便已射精了
    ，該次性侵的時間是在吃完午餐後，但還沒有吃晚餐前所發
    生。隔日白天時，被告己○○也有抱伊、並用手摸伊之胸部、
    全身及下體。伊第2次到被告己○○家中時，被告己○○係在住
    處1樓客廳的沙發抱伊、親伊之脖子，並撫摸伊的胸部等語
    （見本院卷㈠125頁至128頁、第130頁至第136頁）。
㈣、依證人即被害人丁女於前揭證述可知，被害人丁女於警詢時
    係證稱，被告己○○係於101年5月20日對其為強制性交（即以
    手指插入伊之下體）之行為，另於同年月21、22日及同年6
    月28日，分別對其為撫摸胸部、全身、下體、或親吻其之脖
    子等強制猥褻行為；於偵訊中則證稱，被告己○○係於101年5
    月20日對其實施強制性交行為外，另於同年21日及同年6月3
    0日分別對其為撫摸胸部、全身下體、或親吻其脖子等強制
    猥褻等行為；至本院審理時，則除證述被告己○○於101年5月
    20日對其為強制性交之行為外，就其於同年月21日及同年6
    月28日，究竟有無遭被告己○○為強制猥褻之行為則答稱沒有
    或不記得，足見被害人丁女前開指述，除證稱其於101年5月
    20日，遭被告己○○以手指插入陰道乙事以外，就是否確遭被
    告己○○實施強制猥褻之行為及確切之時間為何，已有前後所
    述不一之情形。再者，被害人丁女固表示，其於第一次入住
    被告己○○住處，遭被告己○○為性侵害後，因恐被告己○○將其
    遣返印尼或不再為其仲介工作，故不敢對外求救或聲張云云
    ，惟觀諸被害人丁女於本院審理時證述，其第一次入住被告
    己○○之住所，係因原雇主戊○○常喝酒，易怒而有暴力行為，
    故其撥打1955專線申訴後，被告己○○始帶伊離開原雇主家，
    並等待轉換雇主，則被害人丁女僅因原雇主常喝酒而疑似有
    暴力行為時，即撥打1955專線投訴，顯見被害人丁女確懂得
    利用相關之申訴管道以維護自身之權利。而被害人丁女在原
    雇主有暴力傾向，未對其實施暴力行為時，尚知對外為申訴
    ，反而於遭被告己○○實施性侵害時，完全未對外求助，實有
    違常情。更何況，被害人丁女為合法之外籍勞工，在其合法
    居留期間，本無須擔心遭無故遣返，此外，被害人丁女除可
    藉由被告己○○媒介工作外，尚有○○公司及仲介林○○可為其介
    紹工作等情，亦據被害人丁女於本院審理時證述明確，也沒
    有被害人丁女前述所指無人介紹工作而不敢聲張之原因存在
    ，故被害人丁女前開所述，實有可疑。
㈤、再者，證人即被害人丁女之原雇主戊○○於本院審理時具結稱
    述：伊因母親需要1位監護工照顧生活，因此於101年初左右
    ，委請被告己○○幫忙介紹1位外籍看護工照顧母親，後來聽
    旁人提及，被害人丁女撥打1955專線申訴，惟協調時伊並未
    到場。調解前，被害人丁女係按月在伊與伊弟弟家輪流居住
    ，調解時該月份，被害人丁女係住在伊弟弟家中，因此，調
    解當日伊先請伊弟弟載送被害人丁女到伊家中，再請被告己○○到伊家中接送被害人丁女離開。伊弟弟曾向伊表示，被害
    人丁女申訴伊愛喝酒，但因被害人丁女根本不願意與雇主配
    合，伊說話自然會較大聲，既然被害人丁女不願配合雇主，
    伊即打算不再繼續雇用被害人丁女。調解當日，被告己○○至
    伊住處接走被害人丁女後，就未再返回伊家中，被告己○○前
    來接被害人丁女之時間約為當天上午10、11點左右（見本院
    卷㈠第147頁至第150頁）。另證人乙○○於本院審理時具結證
    稱：伊在嘉義○○公司負責外勞業務，被害人丁女係由○○公司
    引進，嗣證人戊○○需要照顧母親，經由被告己○○告知此一訊
    息，○○公司就請被告己○○與證人戊○○聯繫，將被害人丁女引
    介給證人戊○○。本案被害人丁女與證人戊○○之勞資爭議至勞
    工局進行調解時，被告己○○係代表仲介方，當時5月22日協
    調完後，伊打電話向被告己○○表示，請被害人丁女馬上直接
    返回嘉義，後來被告己○○再聯絡伊，告知被害人丁女搭乘幾
    點火車，伊於當（22）日下午7點左右，在嘉義火車站接到
    被害人丁女，至於當日調解結束後，被害人丁女有無住被告
    己○○住處伊不清楚，當日被害人丁女返回嘉義後，並無任何
    驚恐之表情，亦未向伊反應曾遭被告己○○性侵之情事。被害
    人丁女回嘉義後，公司又幫其找了幾位雇主，但其均不滿意
    ，嗣被害人丁女向公司表示，其在臺中認識一位仲介林小姐
    （按指林○○，下同），隨即一直吵著要去臺中，後來公司也
    同意由被害人丁女自行至臺中找林小姐介紹工作，豈知林小
    姐陸續幫她介紹約10餘份工作，被害人丁女也認為不適合，
    後來公司為辦理外勞轉出程序，乃商請林小姐先請被害人丁
    女返回公司，林小姐即於101年6月29日中午左右撥電話給伊
    ，請伊親自將被害人丁女帶回公司，惟伊當時業務繁忙，無
    法分身至臺中接送被害人丁女，林小姐亦不放心由被害人丁
    女自行搭車返還嘉義，伊才委請被告己○○幫忙接送被害人丁
    女搭車返回嘉義，在被告己○○接到被害人丁女之前，被害人
    丁女係住在林○○那邊。後來被告己○○向伊表示，被害人丁女
    表明要休假1日，因此，伊才會在隔（30）天約下午7點許，
    在嘉義火車站接到被害人丁女。該次接到被害人丁女後，被
    害人丁女臉上亦未露出驚恐的表情，也沒有向伊表示被性侵
    等情（見本院卷㈠第137頁至第143頁）。
㈥、綜合上開證人戊○○、乙○○之證述，可知被害人丁女於對原雇
    主即證人戊○○提出申訴後，至被告己○○接送其至勞工局參與
    調解前，均住在證人戊○○弟弟家中，於101年5月22日調解完
    畢後，被害人丁女即於當日下午7時許搭車至嘉義火車站，
    並未在被告己○○家中過夜。另參以本院卷附之苗栗縣（市）
    政府外勞諮詢服務中心受理外理人申訴爭議個案登記表之受
    理日期為101年5月22日，且該表第2頁雙方決議第3點中載明
    ：「5/11─5/21的薪資雇主依勞動契約支付並結清共計NT5,2
    80元。」等語（見本院卷㈠第42頁、第43頁），兩相對照，
    被害人丁女應在原雇主即證人戊○○處工作至101年5月21日止
    ，且於同年月22日前往調解無訛，則被告己○○辯稱，其於10
    1年5月22日始接到被害人丁女，該日之前，被害人丁女均居
    住在雇主家中等語，應非虛詞，堪以採信。則被害人丁女於
    101年5月20、21日均居住在證人戊○○之弟弟家中，並未居住
    在被告己○○前開住處，則被告己○○自無法於該2日，分別對
    被害人丁女為其前揭所指述之強制性交及強制猥褻等行為至
    明。此外，被告己○○乃於101年6月29日始自林○○處接到被害
    人丁女，在該日之前，被害人丁女均與林○○同住乙節，亦據
    證人乙○○證述明確，準此以言，被告己○○亦無可能於101年6
    月28日對被害人丁女為前揭被害人丁女所指強制猥褻之行為
    ，故證人即被害人丁女之前揭證詞，顯與客觀事實有違，容
    有可議之處。從而，證人即被害人丁女之證詞既有前開瑕疵
    可指，自難遽為憑採。
㈦、又起訴書所舉行政院衛生署臺中醫院受理疑似性侵害事件驗
    傷診斷書乙份（附於偵15587號、偵他3830號卷密封袋內）
    之證據（記載被害人丁女陰部處女膜1、2、3、6、8、10點
    鐘方向有陳舊性裂傷），至多僅足證明被害人丁女曾有性交
    之行為，尚難據以認定被告己○○有對被害人丁女實施強制性
    交之犯行。
㈧、末按測謊鑑定，係依一般人若下意識刻意隱瞞事實真相時，
    會產生微妙之心理變化，例如：憂慮、緊張、恐懼、不安等
    現象，而因身體內部之心理變化，身體外部之生理狀況亦隨
    之變化，例如：呼吸急促、血液循環加速、心跳加快、聲音
    降低、大量流汗等異常現象，惟表現在外之生理變化，往往
    不易由肉眼觀察，乃由測謊員對受測者提問與待證事實相關
    之問題，藉由科學儀器（測謊機）紀錄受測者對各個質問所
    產生細微之生理變化，加以分析受測者是否下意識刻意隱瞞
    事實真相，並判定其供述是否真實；測謊機本身並不能直接
    對受測者之供述產生正確與否之訊號，而係測謊員依其專業
    之學識及經驗，就測謊紀錄，予以客觀之分析解讀；測謊檢
    查之受測者可能因人格特性或對於測謊問之問題無法真正瞭
    解，致出現不實之情緒波動反應，此時若過於相信測謊結果
    ，反而有害於正當之事實認定，自不得採為有罪判決之唯一
    證據（最高法院92年度台上字第2282號判決要旨足參）。本
    案被告己○○於偵查中，經檢察官安排進行測謊，測謊測定書
    之鑑定結果欄固記載：受測人被告己○○於測前會談中否認，
    有於臺中市○○區○○路0段000巷00號2樓房間床上，以手指放
    入被害人丁女之陰道。另主訴有高血壓及低血糖之病史。經
    測謊儀器先以刺激測試法檢測生理反應情形及熟悉測試後，
    發現受測人生理圖譜反應良好且可鑑別，再以區域比對法測
    試，經採7位數據分析法比對分析，結果對１、在2樓房間內
    ，你的手指有沒有放入那個阿妹（按指被害人丁女）的陰道
    ？（答：沒有）及２、在2樓房間床上，你的手指有沒有放入
    那個阿妹（按指被害人丁女）的陰道？（答：沒有）等兩個
    問題，均呈不實反應，有於101年8月10日所製作，編號：20
    12C0044號測謊鑑定書乙份在卷可按（偵15587號卷第20頁）
    ；然上開測謊鑑定書之測試者詢問被告己○○之前開2問題之
    內容，均未詢及被告己○○是否係「強行」以手指插入被害人
    之陰道內，又前開測謊內容復未就該等問題「發生時間」為
    測定，是被告己○○是否於起訴書所載時間、「強行」以手指
    插入被害人丁女之陰道內，均屬有疑，而上開測謊鑑定書鑑
    定結果，仍無從證明被告己○○是否確於101年5月20日對被害
    人丁女為強制性交之行為，則前開測謊鑑定書亦不足為被告
    己○○不利之認定。
陸、綜上所述，依卷存事證，均無從認定被告己○○有於起訴書所
    載之時、地，對被害人丁女為強制性交1次及強制猥褻2次之
    行為，則依舉證分配之法則，對於被告己○○之成罪事項，應
    由檢察官負舉證義務，檢察官無法舉證使本院產生無合理懷
    疑之確信心證；此外，本院復查無其他積極證據足以證明被
    告己○○確有公訴意旨所指之上開犯行，基於「罪證有疑，利
    於被告」之刑事訴訟原則，因認被告己○○就上開部分之犯罪
    尚屬不能證明，自應為被告己○○無罪之諭知。
據上論斷，應依刑事訴訟法第299條第1項前段、第301條第1項，
就業服務法第64條第2項、第45條，性騷擾防治法第25條第1項，
刑法第2條第1項但書、第11條前段、第25條第2項、第28條、第2
21條第1項、第2項、第224條、第41條第1項前段、第8項、第50
條第1項但書第1款、第51條第5款，判決如主文。
本案經檢察官丁○○到庭執行職務
中    華    民    國   103    年    8     月    29   日            刑事第十九庭  審判長法  官  劉麗瑛                                          法  官  戴嘉慧                                           法  官  林士傑
以上正本證明與原本無異。
被告己○○就無罪部分不得上訴。
如不服本判決應於收受判決後10日內向本院提出上訴書狀，並應
敘述具體理由；其未敘述上訴理由者，應於上訴期間屆滿後20日
內向本院補提理由書（均須按他造當事人之人數附繕本）「切勿
逕送上級法院」。
告訴人或被害人對於判決如有不服具備理由請求檢察官上訴者，
其上訴期間之計算係以檢察官收受判決正本之日期為準。
                                書記官  蕭訓慧
中    華    民    國   103    年    8     月    29    日
附錄本案論罪科刑法條：

就業服務法第45條
任何人不得媒介外國人非法為他人工作。

就業服務法第64條第2項：
意圖營利而違反第45條規定者，處3年以下有期徒刑、拘役或科
或併科新臺幣120萬元以下罰金。

中華民國刑法第221條
對於男女以強暴、脅迫、恐嚇、催眠術或其他違反其意願之方法
而為性交者，處3年以上10年以下有期徒刑。
前項之未遂犯罰之。


中華民國刑法第224條
對於男女以強暴、脅迫、恐嚇、催眠術或其他違反其意願之方法
，而為猥褻之行為者，處6月以上5年以下有期徒刑。

性騷擾防治法第25條
意圖性騷擾，乘人不及抗拒而為親吻、擁抱或觸摸其臀部、胸部
或其他身體隱私處之行為者，處2年以下有期徒刑、拘役或科或
併科新臺幣10萬元以下罰金。
前項之罪，須告訴乃論。

附表一：被告己○○、丙○○違反就業服務法論罪科刑一覽表

編號 印尼籍勞工 載送之人 雇主 工作時間及薪資 工作地點 所犯罪名及處刑（含主刑及從刑） 1 甲女（卷內代號3830甲1號，64年10月生，真實姓名、年籍詳卷，101年度偵字第18538號) 丙○○│ ○（業│經臺灣臺中地方法院檢察署檢察官於102年4月8日以101年度偵字第20831號為不起訴處分） 101年5月25│日至同年6月6日，月薪1萬9,000元 臺中市○○○ 己○○共同意圖營│利而違反任何人不│得媒介外國人非法為他人工作之規定，處有期徒刑肆月，如易科罰金，以新臺幣壹仟元折算壹日。丙○○共同意圖營利而違反任何人不得媒介外國人非法為他人工作之規定，處有期徒刑叁月，如易科罰金，以新臺幣壹仟元折算壹日。 2 ○○○(101年度偵字第18055號) 不詳 ○（未曾因違反就業服務法第45條而被裁處） 101年7月2日起至翌日，月薪1萬9,000元 彰化縣○○○ 己○○意圖營利而違反任何人不得媒介外國人非法為他人工作之規定，處有期徒刑肆月，如易科罰金，以新臺幣壹仟元折算壹日。 3 乙女（卷內代號3830甲2號，74年9月生，真實姓名、年籍詳卷，101年度偵字第18158號) 丙○○│ ○○○（未│曾因違反就業服務法第45條而被裁處） 101年7月3│日，日薪80元 臺中市○○○ 己○○共同意圖營│利而違反任何人不得媒介外國人非法為他人工作之規定，處有期徒刑肆月，如易科罰金，以新臺幣壹仟元折算壹日。丙○○共同意圖營利而違反任何人不得媒介外國人非法為他人工作之規定，處有期徒刑貳月，如易科罰金，以新臺幣壹仟元折算壹日。 4 丙女（卷內代號3830甲3號，72年5月生，真實姓名、年籍詳卷，101年度偵字第17862號) 己○○│ ○○○（未│曾因違反就業服務法第45條而被裁處） 101年6月26│日起至同年7月2日止，日薪700元 臺中市○○○ 己○○意圖營利而│違反任何人不得媒介外國人非法為他人工作之規定，處有期徒刑肆月，如易科罰金，以新臺幣壹仟元折算壹日。 5 戊女（卷內代號3830甲5號，76年9月生，真實姓名、年籍詳卷，101年度偵字第17862號) 己○○│ ○○○（未│曾因違反就業服務法第45條而被裁處） 101年6月26│日起至同年7月2日止，日薪700元 臺中市○○○ 己○○意圖營利而│違反任何人不得媒介外國人非法為他人工作之規定，處有期徒刑肆月，如易科罰金，以新臺幣壹仟元折算壹日。 


附表二：被告己○○妨害性自主罪等論罪科刑一覽表

編號         犯罪事實 所犯罪名及處刑（含主刑及從刑） 1 犯罪事實欄二所示。 己○○犯強制性交未遂罪，處有期徒刑壹年捌月。 2 犯罪事實欄三、㈠所示。 己○○犯強制猥褻罪，處有期徒刑壹年貳月。 3 犯罪事實欄三、㈡所示。 己○○犯強制猥褻罪，處有期徒壹年貳月。 4 犯罪事實欄三、㈢所示。 己○○犯強制猥褻罪，處有期徒刑壹年貳月。 5 犯罪事實欄四所示。 己○○犯強制性交未遂罪，處有期徒刑貳年。 6 犯罪事實欄五、㈠所示。 己○○犯強制性交未遂罪，處有期徒刑貳年。 7 犯罪事實欄五、㈡所示。 己○○意圖性騷擾，乘人不及抗拒而為觸摸其臀部之行為，處有期徒刑貳月，如易科罰金，以新臺幣壹仟元折算壹日。 8 犯罪事實欄五、㈢所示。 己○○犯強制猥褻罪，處有期徒刑壹年。